臺灣高等法院刑事裁定
110年度抗字第1645號
抗  告  人  
即  受刑人  李○佑


                    （現另案於法務部○○○○○○○○附設勒戒所勒戒中）
上列抗告人即受刑人因聲請撤銷緩刑案件，不服臺灣新北地方法
院中華民國110年8月30日裁定（110年度撤緩字第000號），提起
抗告，本院裁定如下：
    主  文
抗告駁回。                                              
    理  由
一、原裁定意旨略以：㈠抗告人即受刑人李○佑（下稱受刑人）籍
    設住○○市○○區○○路00號2樓一節，有卷附個人戶籍資料查詢
    結果在卷可按，其住所係在原審法院轄區，原審法院自有管
    轄權。㈡受刑人前因販賣第二級毒品案件，經本院少年法庭
    以107年度少上訴字第00號判決（下稱本案）判處有期徒刑1
    年6月，緩刑5年，緩刑期間內付保護管束，於民國108年2月
    11日確定等情，有本案判決及本院被告前案紀錄表在卷可按
    ，此部分事實，亦可認定。㈢受刑人於緩刑期間內即109年9
    月23日0時46分許為警採尿前回溯96小時內某時，施用第二
    級毒品甲基安非他命，經原審法院裁定應送勒戒處所觀察、
    勒戒一情，有原審法院110年度毒聲字第192號裁定及本院被
    告前案紀錄表在卷可憑。可認受刑人於緩刑期間內有施用第
    二級毒品。又受刑人應於保護管束期間，前往少年法庭向少
    年保護官報到，然受刑人⑴未依規定於109年7月9日、同年月
    16日報到，經告誡第1次。⑵未依規定於109年9月10日、同年
    月20日、同年月24日報到，經告誡第2次。⑶未依規定於109
    年10月18日報到，經告誡第3次。⑷未依規定於109年11月12
    日、同年月26日報到，經告誡第4次。⑸未依規定於109年12
    月24日，以另案保護管束案聲請同行，110年1月19日同行無
    著，同年2月5日聲請協尋，同年3月13日協尋到案。⑹未依規
    定於110年4月8日、同年月11日報到，經告誡第5次。⑺未依
    規定於110年5月6日報到，經告誡第6次。⑻未依規定於110年
    7月15日報到，經告誡第7次等情，亦有原審法院110年8月17
    日（110）新北院賢觀親第41084號函在卷可按，且有原審法
    院108年度觀刑執（緩）字第00號卷宗可參，受刑人有於緩
    刑期內未服從執行保護管束者之命令之情形。㈣經審酌受刑
    人前所犯本案犯行，因考量其前未曾因故意犯罪受有期徒刑
    以上刑之宣告，行為時為14歲以上未滿18歲之少年，思慮未
    周，因家庭教育功能未彰，離家與朋友同住，又因缺錢花用
    而觸犯本件犯行，其於本件犯行之後雖又因毒品案件經警移
    送，然嗣經原審法院少年法庭以107年度少護字第0000號裁
    定施以感化教育，考量其始終坦承犯行，信其經此偵、審程
    序及科刑之教訓，當知警惕而無再犯之虞，參酌少年事件調
    查報告之處遇意見即認受刑人意志薄弱容易受外在情境牽引
    ，應交專人長期監督輔導等節，而認相較於在監所內之執行
    ，冀望藉由保護管束期間有專業人員之輔導、約束，得以將
    受刑人導入正軌，而諭知緩刑5年，緩刑期間並付保護管束
    等情，有前揭判決在卷可參。則受刑人既曾因販賣毒品經論
    罪科刑及因施用毒品經施以感化教育，當知毒品為法禁之物
    ，施用毒品為觸法之舉，且前開判決係念其並無前科，希望
    以專人輔導、約束導正其行，始予緩刑寬典，則其更應記取
    教訓，配合接受執行保護管束者之命令，約束、端正自身行
    止及觀念，不得再觸法網。然受刑人竟於緩刑期內之多次未
    依規定向執行保護管束者報到，顯無意接受專人輔導協助，
    復再犯施用毒品犯行，足認其未因本案偵審過程及刑之宣告
    而記取教訓，亦未督促自身行止，恪守相關規定。由前各節
    ，足認受刑人確有違反保安處分執行法第74條之2第1款、第
    2款之情形，且情節重大，其未有反省自身及悔悟之意，原
    宣告之緩刑難收預期之效果，實有執行刑罰之必要，核與保
    安處分執行法第74條之3第1項之規定相符。㈣綜上所述，檢
    察官以原審法院為受刑人最後住所地之法院聲請撤銷受刑人
    上開緩刑之宣告，核無不合，應予准許等語。
二、按「受保護管束人在保護管束期間內，應遵守左列事項：一
    、保持善良品行，不得與素行不良之人往還。二、服從檢察
    官及執行保護管束者之命令。三、不得對被害人、告訴人或
    告發人尋釁。四、對於身體健康、生活情況及工作環境等，
    每月至少向執行保護管束者報告一次。五、非經執行保護管
    束者許可，不得離開受保護管束地；離開在十日以上時，應
    經檢察官核准」、「受保護管束人違反前條各款情形之一，
    情節重大者，檢察官得聲請撤銷保護管束或緩刑之宣告」，
    保安處分執行法第74條之2、第74條之3第1項分別定有明文
    。蓋緩刑制度之本旨，乃在鼓勵惡性較輕之犯罪行為人或偶
    發犯、初犯得適時改過，以促其遷善，復歸社會正途，然犯
    罪行為人經宣告緩刑後，若有具體事證足認其並未因此有反
    省悔悟、改過遷善之意，自不宜給予緩刑之寬典，故而設有
    撤銷緩刑宣告制度；前開保安處分執行法第74條之3第1項所
    謂「情節重大」之要件，當從受判決人自始是否真心願意接
    受緩刑付保護管束所應遵守之事項，或於緩刑期間內是否顯
    有遵守之可能而故意違反、無正當事由拒絕遵守等情事而言
    ，考量受判決人違反應遵守事項之情形，依比例原則綜合衡
    酌原宣告之緩刑是否難收其預期之效果，而有執行刑罰之必
    要，資以決定該緩刑宣告是否應予撤銷。
三、抗告意旨略以：受刑人現因觀察勒戒，屬行政處分，並非保
    安處分，亦非判處有期徒刑，其另案也未定案及起訴，並不
    能代表受刑人有罪，法院不得以現今觀察勒戒行政處分之罰
    及另案，對受刑人宣告撤銷緩刑。受刑人深知沉淪毒海傷害
    極大，也深感悔悟，懇請給予一次重新裁定的機會等語。
四、經查：
  ㈠受刑人因違反毒品危害防制條例案件，經本院少年法庭於108
    年1月15日以107年度少上訴字第00號判決判處有期徒刑1年6
    月，緩刑5年，緩刑期間付保護管束，於108年2月11日確定
    ，有該判決書及本院被告前案紀錄表各1份附卷可考。
  ㈡嗣受刑人於108年5月3日至原審法院報到，執行上開案件之保
    護管束，閱畢原審法院執行保護管束第一次告知事項之書面
    規定後，在該「受保護管束人」欄簽名，而依據此書面內容
    所載之應遵守事項，已載明受刑人之保護管束期間為108年2
    月11日起至113年2月10日止，且於保護管束期間內，應保持
    善良品行，應服從少年法庭及執行保護管束者之命令等情，
    有臺灣新北地方法院執行保護管束第一次告知事項之書面1
    份附卷為憑（見保護管束卷第19至20頁）。然受刑人於上揭
    受保護管束期間內⑴未依規定於109年7月9日、同年月16日報
    到，經告誡第1次。⑵未依規定於109年9月10日、同年月20日
    報到，經告誡第2次。⑶未依規定於109年10月18日報到，經
    告誡第3次。⑷未依規定於109年11月12日、同年月26日報到
    ，經告誡第4次。⑸未依規定於109年12月24日，以另案保護
    管束案聲請同行，110年1月19日同行無著，同年2月5日聲請
    協尋，同年3月13日協尋到案。⑹未依規定於110年4月8日、
    同年月11日報到，經告誡第5次。⑺未依規定於110年5月6日
    報到，經告誡第6次。⑻未依規定於110年7月15日報到，經告
    誡第7次等情，有原審法院110年8月17日（110）新北院賢觀
    親第41084號函在卷可按（見執行卷第3頁正反面），及原審
    法院108年度觀刑執（緩）字第00號卷宗可參，堪認受刑人
    於保護管束期間，確未服從執行保護管束者之命令，而有違
    反保安處分執行法第74條之2第2款規定所定應遵守之事項。
　㈢另受刑人於前開緩刑期內付保護管束期間，因施用第二級毒
    品，經原審法院以110年度毒聲字第192號裁定令入勒戒處所
    施以觀察、勒戒等情，有上開裁定及本院被告前案紀錄表在
    卷可憑（見原審卷第25至27頁、第17頁），足認受刑人於緩
    刑付保護管束期間，未能保持善良品行，再次施用第二級毒
    品，經施以觀察、勒戒處分，亦違反保安處分執行法第74條
    之2第1款規定所定應遵守之事項。
　㈣從而，受刑人於前案受緩刑宣告確定後，於付保護管束期間
    內，多次無故未遵期至原審法院報到，屢經少年保護官發函
    告誡，仍未知所警惕，致少年保護官無從執行保護管束命令
    ，復更犯施用第二級毒品犯行，足見前案宣告緩刑併付保護
    管束，期藉由保安處分之執行，使受刑人在專業人員之監督
    及嚴謹規範之下，促其反省自律、改過自新之目的，已無法
    達成，無從預期其猶能恪遵相關法令規定，足徵受刑人違反
    保安處分執行法第74條之2第1款、第2款規定且情節重大，
    衡酌比例原則，堪認原緩刑宣告已難收其預期效果，而有執
    行刑罰之必要。抗告意旨所指其現今觀察勒戒並非保安處分
    ，亦非判處有期徒刑，且其另案未定案及起訴，不能代表受
    刑人有罪云云，俱無足否定受刑人無視於緩刑期內應循法遵
    矩之誡命，未服從執行保護管束者之命令情節重大之事實。
    抗告意旨前開主張，為推諉之詞，並非可採。
五、綜上所述，原審以受刑人確有違反保護管束應遵守事項且情
    節重大，有執行刑罰之必要，因而認檢察官聲請撤銷受刑人
    前所受緩刑之宣告為有理由，依保安處分執行法第74條之3
    第1項規定，撤銷受刑人前所受緩刑之宣告，經核尚無違法
    或不當。抗告意旨執前詞指摘原裁定不當，並無理由，應予
    駁回。
六、據上論斷，應依刑事訴訟法第412條，裁定如主文。
中　　華　　民　　國　　110 　年　　10　　月　　28　　日
                  刑事第十八庭  審判長法  官  何俏美
                                      法  官  陳海寧
                                      法  官  葉乃瑋
以上正本證明與原本無異。
不得再抗告。
                                      書記官  程欣怡
中　　華　　民　　國　　110 　年　　10　　月　　29　　日